臺灣宜蘭地方法院民事小額判決
110年度羅小字第457號
原      告  陳聖元  
被      告  吳文鐘  
上列當事人間因毀棄損壞案件，原告提起刑事附帶民事訴訟，請
求損害賠償，經本院刑事庭以110年度簡附民字第41號裁定移送
前來，本院於民國111年2月18日言詞辯論終結，判決如下：
    主  文
被告應給付原告新臺幣參萬元，及自民國110年8月19日起至清償
日止，按週年利率百分之5計算之利息。
本判決第一項得假執行。
    事實及理由
壹、程序事項：
    本件被告經合法通知，未於最後言詞辯論期日到場，核無民
    事訴訟法第386條各款所列情形，爰依原告之聲請，由其一
    造辯論而為判決。
貳、實體事項：　　
一、原告主張：被告於民國110年2月11日21時許，見訴外人章美
    娥所有車牌號碼0000-00號之自用小客車（下稱系爭車輛）
    ，停放於其平時所停放，位於宜蘭縣○○鎮○○路000○00號前之
    停車位，竟心生不滿，基於毀損他人物品之犯意，持家中酒
    瓶砸毀系爭車輛之左側車門、左保險桿、左前距離偵測器及
    左大頭燈殼，損害系爭車輛之功能及效用，嗣章美娥將系爭
    車輛損害賠償請求權讓與給原告，而原告因此支出修車費用
    新臺幣（下同）82,152元（零件33,370元，工資48,782元）
    ，原告就本件僅請求系爭車輛維修費用之損失30,000元，為
    此，爰依民法第184條第1項前段之規定，請求被告賠償上開
    損害等語。並聲明：㈠被告應給付原告30,000元，及自起訴
    狀繕本送達翌日起至清償日止，按年息5％計算之利息。㈡請
    准供擔保宣告假執行。
二、被告則未於言詞辯論期日到場，亦未提出書狀作何聲明或陳
    述。
三、得心證之理由：
  ㈠原告主張被告於上揭時、地，基於毀損他人物品之犯意，持
    家中酒瓶砸毀系爭車輛之左側車門、左保險桿、左前距離偵
    測器及左大頭燈殼，損害系爭車輛之功能及效用，且後續系
    爭車輛之所有權人章美娥已將系爭車輛之損害賠償請求權讓
    與原告之事實，業據原告提出系爭車輛受損之照片、蘭揚汽
    車股份有限公司羅東服務廠開立之估價單、車輛損害賠償債
    權請求權讓與同意書、系爭車輛之行車執照（見本院110年
    度簡附民字第41號卷第25頁至第35頁、本院卷第17頁至第21
    頁）附卷可憑，而被告因本件侵權行為，經本院刑事庭以11
    0年度簡字第438號判決判處拘役20日，有此判決書在卷可參
    ，並經本院調閱前揭刑事卷宗，核閱屬實。而被告對於原告
    主張之事實，既未於言詞辯論期日到場爭執，復未提出書狀
    答辯以供本院斟酌，依民事訴訟法第280條第3項準用同條第
    1項規定，視同自認原告主張，自堪認原告主張之事實為真
    實。
  ㈡按因故意或過失，不法侵害他人之權利者，負損害賠償責任
    ，民法第184條第1項前段定有明文。次按物被毀損時，被害
    人除得依民法第196條請求賠償外，並不排除民法第213條至
    第215條之適用。依民法第196條請求賠償物被毀損所減少之
    價額，得以修復費用為估定之標準，但以必要者為限（例如
    ：修理材料以新品換舊品，應予折舊）。被害人如能證明其
    物因毀損所減少之價額，超過必要之修復費用時，就其差額
    ，仍得請求賠償，此有最高法院77年度第9次民事庭會議決
    議可資參照。
　㈢查原告主張系爭車輛受損之修復費用為82,152元，依系爭車
    輛之估價單所載修復項目，核與卷附車損照片中之系爭車輛
    遭砸毀之受損部位相符，堪認上開修復項目所需之費用，均
    屬必要修復費用無訛，又被告前開故意毀損之行為，造成章
    美娥所有之系爭車輛受損，不法侵害章美娥之財產權，且章
    美娥業將系爭車輛之損害賠償請求權讓與原告，原告因而支
    出系爭車輛之維修費用，是被告之毀損行為與原告所受損害
    間，亦有相當因果關係，原告自得依侵權行為之規定，請求
    被告負損害賠償責任。
　㈣又系爭車輛之修復費用為82,152元（零件33,370元，工資48,
    782元），此有原告提出之估價單附卷可參（見本院卷第17
    頁）。然以新零件更換舊零件之零件折舊部分非屬必要費用
    ，應予扣除。依行政院所頒固定資產耐用年數表及固定資產
    折舊率表規定，小客車耐用年數為5年，依定率遞減法每年
    應折舊1000分之369，且其最後1年之折舊額，加歷年折舊累
    計額，其總和不得超過該資產成本原額之10分之9。復參酌
    「營利事業所得稅查核準則」第95條第6項規定「固定資產
    提列折舊採用平均法或定率遞減法者，以1年為計算單位，
    其使用期間未滿1年者，按實際使用之月數相當於全年之比
    例計算之，不滿1月者，以1月計」，又按固定資產耐用年數
    屆滿仍繼續使用者，得就殘值繼續提列折舊，所得稅法第54
    條第3項定有明文。查系爭車輛係於2010年（99年）6月出廠
    使用，有行車執照附卷可佐（見本院卷第21頁），至發生本
    件侵權行為日即110年2月11日為止，系爭車輛已實際使用逾
    5年，故原告就更換零件部分，扣除折舊額後，僅能就其中1
    0分之1之殘值即3,337元認為係必要之零件修復費用，並加
    計其工資，加上其餘非屬零件之工資費用共48,782元，系爭
    車輛必要回復原狀費用應為52,119元【計算式：3,337元＋48
    ,782元＝52,119元】，是原告就系爭車輛之維修費用僅請求3
    萬元，即屬有據，應予准許。　
四、末按給付無確定期限者，債務人於債權人得請求給付時，經
    其催告而未為給付，自受催告時起，負遲延責任。其經債權
    人起訴而送達訴狀，與催告有同一之效力；又遲延之債務，
    以支付金錢為標的者，債權人得請求依法定利率計算之遲延
    利息；應付利息之債務，其利率未經約定，亦無法律可據者
    ，週年利率為5％，民法第229條第2項、第233條第1項前段及
    第203條，分別定有明文。本件原告得請求被告給付之金額
    ，給付並無確定期限，而原告起訴請求，起訴狀之繕本業於
    110年8月18日送達被告，有本院送達證書在卷足參（見附民
    卷第7頁），已生催告給付之效力，參諸前開規定，原告請
    求被告給付自起訴狀繕本送達翌日即110年8月19日（原告起
    訴狀誤贅載110年8月5日）起至清償日止，按週年利率5％計
    算之遲延利息，應屬有據。
五、綜上所述，原告依民法第184條第1項前段之法律關係，請求
    被告應給付原告3萬元及自110年8月19日起至清償日止，按
    週年利率5％計算之遲延利息，為有理由，應予准許。
六、本件就原告勝訴部分，係就民事訴訟法第436之8條第1項訴
    訟適用小額訴訟程序為被告敗訴之判決，依民事訴訟法第43
    6之20條規定，應依職權宣告假執行。原告固陳明願供擔保
    請准宣告假執行，僅係促使法院之職權發動，無庸為准駁之
    諭知，併予敘明。
七、本件原告係於刑事訴訟程序提起附帶民事訴訟，而由本院刑
    事庭依刑事訴訟法第504條第1項規定移送前來，依同條第2
    項規定，免繳納裁判費，而於本院審理期間，亦未滋生其他
    訴訟費用，並無訴訟費用負擔問題，故不另為訴訟費用負擔
    之諭知，附此敘明。　
中　　華　　民　　國　　111 　年　　3 　　月　　11　　日
                  羅東簡易庭  法  官  黃淑芳
以上正本係照原本作成。
對於本件判決如有不服，應於收受送達後20日內向本院提出上訴
書狀，上訴於本院合議庭，並按他造當事人之人數附具繕本。
當事人之上訴，非以判決違背法令為理由不得為之，上訴狀應記
載上訴理由，表明下列各款事項：
(一)原判決所違背之法令及其具體內容。
(二)依訴訟資料可認為原判決有違背法令之具體事實。
如委任律師提起上訴者，應一併繳納上訴審裁判費。
中　　華　　民　　國　　111 　年　　3 　　月　　11　　日
                              書記官　廖文瑜